【裁判字號】    89,台非,216
【裁判日期】    890714
【裁判案由】    妨害公務
【裁判全文】
最高法院刑事判決                                八十九年度台非字第二一六號
    上訴人  最高法院檢察署檢察總長
    被  告  甲  ○
右上訴人因被告妨害公務案件，對於台灣高等法院高雄分院中華民國八十八年七月二
十七日第二審確定判決（八十八年度上易字第一一九八號，起訴案號：台灣高雄地方
法院檢察署八十七年度偵字第二六七五三號），認為違法，提起非常上訴，本院判決
如左：
    主  文
原判決及第一審判決均撤銷。
甲○共同對於公務員依法執行職務時，施強暴，處有期徒刑肆月，如易科罰金以佰
元折算壹日。
    理  由
非常上訴理由稱：「按判決所載理由矛盾者，當然違背法令，刑事訴訟法第三百七十
九條第十四款定有明文。原判決引用第一審判決之記載，認定被告甲○於民國八十四
年十月二十七日因麻醉藥品管理條例案件，經法院判處有期徒刑四月確定，並於八十
五年一月十七日執行完畢，有台灣高雄地方法院檢察署刑案查註紀錄表可稽，並經被
告供稱屬實，五年以內再犯有期徒刑以上之本罪，係屬累犯，應依法加重其刑云云；
惟依卷內資料觀之，被告並未供稱其曾犯麻醉藥品管理條例之罪經執行完畢，而卷附
台灣高雄地方法院檢察署刑案查註紀錄表上所載犯麻醉藥品管理條例被判處有期徒刑
四月，於八十五年一月十七日執行完畢者，乃被告甲○之同案被告邰惠芬，原判決誤
引該資料論處被告甲○累犯，並加重其刑，即有證據上理由矛盾之違法，且於被告甲
○不利，案經確定，應依刑事訴訟法第四百四十一條及第四百四十三條提起非常上訴
，以資救濟。」等語。
本院按刑法第四十七條規定之累犯，係以受有期徒刑之執行完畢，或受無期徒刑或有
期徒刑一部之執行而赦免後，五年以內再犯有期徒刑以上之罪為要件。卷查本件原判
決引用第一審判決之記載，認定「被告甲○曾於八十四年間因麻醉藥品管理條例案件
，經第一審法院判處有期徒刑四月確定，於八十五年一月十七日執行完畢，有台灣高
雄地方法院檢察署刑案查註紀錄表可稽，並經被告供稱屬實，五年以內再犯有期徒刑
以上之本罪，係屬累犯，應依法加重其刑」等情；惟查被告甲○於偵審中均未供承有
於八十四年間觸犯麻醉藥品管理條例案件經第一審法院判處有期徒刑四月確定，並於
八十五年一月十七日執行完畢等之事實，而依卷附之台灣高雄地方法院檢察署刑案查
註紀錄表資料觀之（見偵查卷第七頁），該刑案查註紀錄表上所載犯麻醉藥品管理條
例被判處有期徒刑四月，於八十五年一月十七日執行完畢者，乃被告甲○之同案被告
邰惠芬；至台灣高等法院高雄分院被告全國前案紀錄表所載，被告甲○曾於七十四年
間因竊盜及違反麻醉藥品管理條例等罪，經法院分別判處有期徒刑二年、二年六月及
六月確定，嗣經裁定更定執行刑為有期徒刑四年十月，後因減刑再減為有期徒刑二年
五月（縮刑期滿日期為七十八年三月二十二日）；另於八十一年間因施用毒品及販賣
毒品罪，分別經台灣高雄地方法院及台灣高等法院高雄分院判處有期徒刑三年六月、
八年，嗣經裁定更定執行刑為有期徒刑十一年（入監日期為八十二年四月二十一日，
執行終結日期應為九十二年十一月二十四日），於八十六年十月間假釋出獄，此有台
灣高等法院高雄分院被告全國前案紀錄表乙份附卷可按（見原審卷第十至十二頁）；
揆諸上開說明，被告甲○犯本罪時，並不構成累犯。第一審疏察，遽依累犯規定論處
，並加重其刑，原審未加糾正，遽予維持，均有適用法則不當之違法。案經確定，且
不利於被告，非常上訴意旨執以指摘原判決違法，洵有理由，應由本院將原判決及第
一審判決均予撤銷改判，酌情量處如主文第二項所示之刑，以資糾正。
據上論結，應依刑事訴訟法第四百四十七條第一項第一款但書，刑法第二十八條、第
一百三十五條第一項，罰金罰鍰提高標準條例第一條前段、第二條，判決如主文。
中      華      民      國    八十九    年      七      月     十四     日
                              最高法院刑事第十庭
                                  審判長法官  曾  有  田
                                        法官  陳  宗  鎮
                                        法官  劉  介  民
                                        法官  魏  新  和
                                        法官  蕭  權  閔
      右正本證明與原本無異
                                              書  記  官
中      華      民      國    八十九    年      七      月     十九     日


司法院資訊處製作；財團法人民間司法改革基金會備份。
